臺灣板橋地方法院民事判決　九十年度婚字第一二四三號
　　原　　　告　乙○○
　　　　　　　　　　　　送達代.
　　被　　　告　丙○○
右當事人間請求離婚事件，本院判決如左：
    主    文
准原告與被告離婚。
訴訟費用由被告負擔。
    事    實
甲、原告方面：
  一、聲明：如主文所示。
  二、陳述：
    (1)兩造為夫妻，於民國五十八年十二月結婚，近年來被告個性易怒兇暴，常口出
      三字經，若當日原告受辱後拒絕與被告行房，被告即強行施暴，逞其獸慾，得
      逞後還問原告有爽？又被告脅迫原告睡覺時不得穿內衣褲及睡衣，若有不從被
      告即拿出剪刀恐嚇並多次剪破原告內衣褲及睡。被告又於九十年十月十四日深
      夜恐嚇揚言要殺死原告及拿剪刀威脅原告脫去睡衣，使原告心生恐懼報警處理
      ，又被告曾多次對原告施暴，使原告多次多處身體受傷害，致原告於九十年八
      月八日向鈞院申請保護令，並於九十年八月九日核發九十年暫家護字第五０四
      號暫時保護令，被告對原告兇暴威嚇，致使原告身體、精神人格尊嚴遭受重創
      ，而受不堪同居虐待及難以維持婚姻之重大事由，為此依民法第一千五十二條
      第一項第三款及同條第二項訴請離婚。
    (2)對被告抗辯之陳述：証人楊鎮顥所言被告不曾打原告之証詞不實，且原告未與
      人通姦，是原告同事之妻誤會，現已澄清，且未起訴。
  三、証據：提出戶籍謄本一件、本院九十年暫家護字第五０四號民事暫時保護令影
      本一件、診斷証明書三紙為証。
乙、被告方面：
  一、聲明：駁回原告之訴。
  二、陳述：
    (一)緣原告與被告係五十八年十二月結婚，婚後育有二女一男，因被告任職於國光
      汽股份有限公司擔任駕駛，有正當職業，且脾氣良好，並無不良嗜好，故婚後
      生活幸福美滿、婚姻生活業已維持三十多年。原告於八十八年任職於光電子股
      份有限公司（下稱光寶公司）期間，常以加班為由至深夜始返家，甚至於星期
      六、日亦以加班為由外出至深夜始返家，被告初好言相「家中並不急需錢不要
      因加班而累壞自己之身體」，然原告置之不理，依舊我行我素，渠，不久原告
      變本加厲非但於每個星期六、日以加班、爬山、逛街為由外出至深夜始返，更
      動不動就欲與被告起爭，並用剪刀剪破被告之襯衫，被告始漸漸瀤疑原告常以
      加班為藉口外出，但未曾見原告有加班費之額外收入？每當被告好言問起，外
      出原，原告即惡言相，曾被告因而與原告生碰撞，最後常導致雙方均有傷、紅
      腫。
    (二)至九十年三、四月間原告所任職於公司之男同事前妻跑至光寶公司大吵大鬧、
      喧揚原告與其前夫有不正常之男女關係，甚至鬧至積穗派出面從後言內，並經
      派出所備案！告始知紙包不住火，遂經常於深夜不班後，無理由的欲對被告
      起爭，雙方並發生推擠，致生紅腫傷，原告即積極至醫院開診斷証明書蒐集証
      據，進而於九十年八月八日向鈞院聲請民事通常保護令，無奈鈞院一時不察分
      別於九十年八月九日、九十年十一月九日核准暫時保護（九十年暫家護字第五
      ０四號）、通常保護令（九十年度家護字第九一八號），諭知被告不得對原告
      實施身體或精神上不法侵害行為之裁定在案。最後即於九十年十月十五日提起
      本訴訴請離婚，綜上顯見原告為求與被告離婚而無所不用其極。
    (三)原告主受被告不堪同居之虐待，並無理由：蓋本案原告主張被告凶暴威嚇、致
      使原告身體、精神、尊嚴遭受重創而不堪同居為由，而訴請離婚云云，惟查，
      「夫妻間偶爾失和毆打他方，致令受有微傷，如按其情形尚難認為不堪同居，
      之虐待者，不得認他方之請求離婚為有正當理由。」、「民法第一千零五十二
      條第三款所謂不堪同居之虐待，係指予以身體上或精神上不可忍受之痛苦，致
      不堪繼續同居者而言，如非客觀的已達於此程度，不容夫妻之一方，以主觀之
      見解，任意請求與他方離婚。」（最高法院二十年上字第二三四一號判例、最
      高法院三十四年上字第三九六八號判例參照），辜不論原告就其主張被告辱罵
      原告、逼迫原告強行作愛、剪破原告之內衣褲、睡衣之事實，未能舉証以明之
      ，而徒以九十年七月二十日、九十八月六日之診斷証明書來証明被告有不堪同
      居之虐待，然上開二次兩造間因推擠所引起之紅腫傷，係由原告無理取鬧，且
      被告之襯衫亦被剪斷之情觀之，顯屬夫妻間平常之爭吵。況被告身材魁武、體
      格健壯，若被告誠有如原告所稱之虐待行為而言，則原告所受之傷害當不止於
      該診斷証明書上所稱之紅腫傷而已。又原告與被告均受教育不深，且均為領階
      級之人，夫妻間偶有爭執致生紅腫，亦屬常見，僅因兩次爭執而生紅腫傷，而
      逕自認定被告有慣行之毆打行為致生不堪同居之虐待？如此一來，豈不稱了原
      告岌岌欲訴請離婚之心願，反置被告成了原告詐欺法律之被害人？
  三、證據：聲請訊問証人即兩造之子楊鎮顥。
丙、本院依職權調閱本院九十年度家護字第九一八號通常保護令事件卷。
    理　　　由
甲、兩造爭執要旨：
  一、原告主張兩造為夫妻，於五十八年十二月結婚，近年來被告個性易怒兇暴，常
      口出三字經，若當日原告受辱後拒絕與被告行房，被告即強行施暴，逞其獸慾
      ，得逞後還問原告有爽？又被告脅迫原告睡覺時不得穿內衣褲及睡衣，若有不
      從被告即拿出剪刀恐嚇並多次剪破原告內衣褲及睡衣。被告又於九十年十月十
      四日深夜恐嚇揚言要殺死原告及拿剪刀威脅原告脫去睡衣，使原告心生恐懼報
      警處理，又被告曾多次對原告施暴，使原告多次多處身體受傷害，致原告於九
      十年八月八日向鈞院申請保護令，並於九十年八月九日核發九十年暫家護字第
      五０四號暫時保護令，被告對原告兇暴威嚇，致使原告身體、精神人格尊嚴遭
      受重創，而受不堪同居虐待及難以維持婚姻之重大事由，為此依民法第一千五
      十二條第一項第三款及同條第二項訴請離婚。
  二、被告否認原告前述主張之事實，並以原告就其主張被告辱罵原告、逼迫原告強
      行作愛、剪破原告之內衣、褲睡衣之事實，未能舉証以明之，而徒以九十年七
      月二十日、九十八月六日之診斷証明書來証明被告有不堪同居之虐待，然上開
      二次兩造間因推擠所引起之紅腫傷，係由原告無理取鬧，且被告之襯衫亦被剪
      斷之情觀之，顯屬夫妻間平常之爭吵。況被告身材魁武、體格健壯，若被告誠
      有如原告所稱之虐待行為而言，則原告所受之傷害當不止於該診斷証明書上所
      稱之紅腫傷而已。又原告與被告均受教育不深，且均為領階級之人，夫妻間偶
      有爭執致生紅腫，亦屬常見，僅因兩次爭執而生紅腫傷，而逕自認定被告有慣
      行之毆打行為致生不堪同居之虐待以及原告性格突變，要求離婚，係因有外遇
      使然云云，資為抗辯。
乙、得心證之理由：
  一、兩造係夫妻，現婚姻關係仍存續中，此業據原告提出相符之戶籍謄本為證，堪
      信為真實。
  二、按有民法第一千零五十二條第一項以外之重大事由，難以維持婚姻者，夫妻無
      過失之一方得請求離婚，民法第一千零五十二條第二項定有明文。其目的在使
      夫妻請求裁判離婚之事由較富彈性。是夫妻間發生足使婚姻難以維持之重大事
      由者，雖不符合該條第一項所列各款情形，亦無不准依該法條第二項訴請離婚
      之理，最高法院八十六年三月四日八十六年度第二次民事庭會議決議可資參照
      。復按婚姻係以夫妻之共同生活為目的，配偶應互相協力保持其共同生活之圓
      滿、安全及幸福，因而夫妻應相互尊重以增進情感和諧及誠摯之相處，此為維
      持婚姻之基礎，若此基礎不復存在，致夫妻無法共同生活，無復合可能者，即
      應認有難以維持婚姻之重大事由存在。原告主張其於婚姻關係期間，被告在其
      不願意行房之情形下，強行施暴並以剪刀剪去原告內衣褲之情，業據原告指陳
      綦詳且經被告於本院九十年度家護字第九一八號通常保護令審理中自承：（有
      無拿剪刀強行剪聲請人穿在身上的內衣褲？）有，是因為聲請人這兩年來天天
      加班，每天晚上十二點以後才可以看得到人，所以我問她加班有多少錢，我瓔
      拿她郵局存摺給我看，她不給我看，她那是穩私權，然後我跟她求歡她不肯，
      我要脫她的依服她不肯，我就說你不肯，我就拿剪刀剪，她說好，我就拿剪刀
      剪」（見該案九十年十一月十五日非訟事件筆錄），是原告此部分之主張，自
      堪信為真正，再參之兩造曾經三次因細故發生爭執進而發生被告對原告暴力相
      加之情，亦有原告所提診斷証明書三紙及本院九十年家護字第九一八號通常保
      護令一紙在卷可參，被告雖辯稱其未毆打原告，僅係拉擠而已云云，惟觀諸前
      開三紙診斷証明書原告所受之傷害有紅腫瘀傷、傷多處，顯無被告所辯單純推
      擠所能造成，被告所辯顯非可採，縱退步言，被告雖受教育不高，但一有爭執
      即以推擠解決爭端，亦不可取，且此舉與暴力相加何異。至証人楊鎮顥雖到院
      証稱：未見被告動手打原告云云，惟較之原告所提之診斷証明書及被告自承推
      擠之情，顯見証人楊鎮顥與事實不符，自難採信。綜此，原告主張之事實，自
      堪認定。而被告雖指稱疑原告有外遇，惟此均僅係被告面臨原告要求離婚之際
      ，猜測原告動機為何之詞，並未積極舉証以實其說，自難採信。本院審究兩造
      於言詞辯論中所述，可知兩造間就生活習慣、思想觀念、待人接物原則、價值
      觀等理念南轅北轍，扞格不入，尤有進者，由於兩造間之齬齟，致被告蒙生原
      告是否外遇之疑慮，夫妻關係賴以維持之基礎，實已蕩然無存。兩造原應胼手
      胝足，相互扶持，然基於性格、處事態度、生活習慣等原因致原告不願再續情
      緣，堅決求去，足見兩造於客觀上維持婚姻之情感不復存在，在主觀上亦已喪
      失維持婚姻之意，兩造間婚姻所生之破綻，已無回復之希望，其情形已構成難
      以維持婚姻之重大事由，是以原告之主張，自堪信為真實。從而，原告依民法
      第一千零五十二條第二項之規定訴請裁判離婚，於法有據，應予准許。
  三、本院即依民法第一千零五十二條第二項之事由，准原告與被告離婚，是原告另
      依民法第一千零五十二條第一項第三款之事由訴請離婚，本院自無再予審究之
      必要，併此說明。
丙、結論：本件原告之訴，為有理由，並依民事訴訟法第七十八條，判決如主文。
中　　　華　　　民　　　國　　九十一　　年　　　二　　　月　　  一  　　日
                                        臺灣板橋地方法院家事法庭
~B法　　　官　李釱任
右正本證明與原本無異
如對本判決上訴，須於收受決正本後二十日內提出上訴狀(須按他造人數附繕本)
中　　　華　　　民　　　國　　九十一　　年　　　二　　　月　　　一　　　日
~B法院書記官　廖宮仕
